【裁判字號】    91,易,1422
【裁判日期】    920227
【裁判案由】    傷害
【裁判全文】
臺灣屏東地方法院刑事判決                        九十一年度易字第一四二二號
    公  訴  人  臺灣屏東地方法院檢察署檢察官
    被      告  乙○○
右列被告因傷害案件，經檢察官提起公訴（九十一年度易字第一四二三號），本院判
決如左：
    主  文
乙○○傷害人之身體，處拘役伍拾日，如易科罰金，以佰元折算壹日。扣案之小武
士刀壹把，沒收之。
    事  實
一、乙○○與甲○○均為屏東縣內埔鄉○○村○○路內埔批發市場之零售商，雙方有
    債務糾紛，乙○○於九十年七月四日二十時三十分許，在上開市場前，因甲○○
    向其催討債務，二人遂發生爭執，乙○○竟基於傷害他人身體之犯意，持所有小
    武士刀一把（經鑑定非屬槍砲彈藥刀械管制條例所列管之刀械），以刀背砍甲○
    ○，致甲○○受有左臉部割傷併皮膚撕裂傷，頭皮撕裂傷、左肩切割傷，約三公
    分長，左手第四近端趾股骨折及前胸鈍傷等傷害。
二、案經甲○○訴由屏東縣警察局內埔分局報請臺灣屏東地方法院檢察署檢察官偵查
起訴。
    理  由
一、訊據被告乙○○固坦承持小武士刀，以刀背砍傷甲○○之臉部及手指等事實不諱
    ，惟矢口否認再有何其他傷害之犯行，辯稱：只有用刀背砍甲○○左手一下，因
    刀尖不小心才劃到甲○○的臉，其他的傷不是我造成云云。惟查，右揭事實，業
    據告訴人甲○○於警訊、偵查及本院審理時指訴綦詳，復與證人林文聰於警訊時
    所證稱：賣西瓜的乙○○便到睡覺處持小武士刀砍甲○○，砍了約二下那小武士
    刀刀柄就斷了，乙○○又跑去拿木棒又往甲○○身上打，約打了二、三下，當甲
    ○○爬起來時很生氣就拿雞刀扔向乙○○，但未扔到乙○○就逃離現場等語大致
    相符外（見警卷第七頁反面），復有扣案小武士刀一把可稽。再參酌告訴人所受
    之傷痕而言，係左臉部『割傷』併皮膚『撕裂傷』，頭皮『撕裂傷』、左肩『切
    割傷』，約三公分長，左手第四近端趾股骨折及前胸鈍傷等傷害，亦有長庚紀念
    醫院高雄醫學中心診斷證明書二張附卷為憑，且該傷痕確係遭刀背及刀尖所造成
    無訛，應認告訴人所受前揭傷勢，均係被告攻擊所造成之傷痕無疑。是被告所辯
    ，應係卸責之詞不足採信，本件事證已臻明確，行洵堪認定，應依法論科。
二、核被告乙○○所為，係犯刑法第二百七十七條第一項之普通傷害罪。爰審酌被告
    僅因債務問題即持武士刀背傷害告訴人之身體、其所造成之傷害尚非動、迄未賠
    償告訴人損害、犯罪後僅坦承部分，犯後態度不佳等一切情狀，量處如主文所示
    之刑，並諭知易科罰金之折算標準示懲。扣案之小武士刀一把，係被告所有，且
    為犯罪所用之物，業據被告供明在卷，爰依刑法第三十八條第一項第二款之規定
    併予宣告沒收。
據上論斷，應依刑事訴訟法第二百九十九條第一項前段，刑法第二百七十七條第一項
、第四十一條第一項、第三十八條第一項第二款，罰金罰鍰提高標準條例第一條前段
、第二條，判決如主文。
中      華      民      國    九十二    年      二      月    二十七    日
                                  臺灣屏東地方法院刑事第五庭
                                        法  官   楊萬益
右正本證明與原本無異。
如不服本判決應於收受本判決送達後十日內向本院提出上訴書狀，其未敘述上訴理由
者，並得於提起上訴後十日內向本院補提理由書狀（均須按他造當事人之人數附繕本
 ）「切勿逕送上級法院」
                                        書記官   呂坤宗
中    華   民    國     九十二      年      一      月       三十      日
附錄論罪法條
刑法第二百七十七條
 (普通傷害罪)
傷害人之身體或健康者，處三年以下有期徒刑、拘役或一千元以下罰金。
犯前項之罪因而致人於死者，處無期徒刑或七年以上有期徒刑；致重傷者，處三年以
上十年以下有期徒刑。


司法院資訊處製作；財團法人民間司法改革基金會備份。
